Inventaris van het archief van het Administratiekantoor van Russische Fondsen Guépin en Van der Vlugt te Haarlem, (1798) 1806-1853
Nationaal Archief, Den Haag
Administratiekantoor Guépin en Van der Vlugt
Guépin en Van der Vugt
1798-1853
merendeel 1806-1853
I20520
0.50 meter; 11 inventarisnummers.
Normale geschreven, getypte en gedrukte documenten, geen bijzondere handschriften.
Nationaal Archief, Den Haag
Administratiekantoor van Russische Fondsen Guépin en Van der Vlugt te Haarlem
Het archief bevat boekhoudkundige bescheiden (journaals, balansen, kwitanties) en registers (met als bijlagen ingekomen brieven en aantekeningen betreffende opsporing van Nederlandse militairen in Rusland.
Archiefvorming
Geschiedenis van het archiefbeheer
In 1970 schonk de Algemene Bank Nederland N.V. te Amsterdam aan het Algemeen Rijksarchief een verzameling archivalia, waaronder de hierna beschreven stukken.
De rechtstitel is (nog) onbekend
De verwerving van het archief
Het archief is door schenking verworven.
Inhoud en structuur van het archief
2.18
Inhoud
Het zijn alle boekhoudkundige bescheiden, afkomstig van het te Haarlem gevestigde Administratiekantoor van Russische fondsen, Guépin en Van der Vlugt. Slechts van één deel bleek de herkomst niet bepaald te kunnen worden.
Aanwijzingen voor de gebruiker
Openbaarheidsbeperkingen
Volledig openbaar.
Materiële beperkingen
Aanvraaginstructie
Openbare archiefstukken kunnen online worden aangevraagd en gereserveerd. U kunt dit ook via de terminals in de studiezaal van het Nationaal Archief doen. Om te kunnen reserveren dient u de volgende stappen te volgen:
U maakt een profiel aan op www.gahetna.nl, en logt vervolgens in
Via de archiefinventaris (alleen de beschrijvingen met rode nummers) selecteert u het gewenste archiefstuk door op de knop 'Reserveren' te klikken
In het volgende scherm geeft u aan op welke dag u het archiefstuk wilt inzien
Indien u zich bevindt in de studiezaal en een tafelnummer heeft ontvangen kunt u dit nummer vermelden. Als u geen tafelnummer heeft kunt u tafelnummer 777 laten staan
Vervolgens bevestigt u uw reservering door deze te versturen.
Verwant materiaal
Beschikbaarheid van kopieën
Beschrijving van de series en archiefbestanddelen
- INVENTARIS, I.
  - Uit het archief van het Administratiekantoor van Russische fondsen, Guépin en Van der Vlugt, te Haarlem:, A.
    - Register, 14 november 1808-11 februari 1813; 1; 1 deel
      Bijlagen: ingekomen brieven en aantekeningen betreffende opsporing van Nederlandse militairen in Rusland, z.j.
    - Register, 24 maart 1813-21 augustus 1818; 2; 1 deel
    - Journaal houdende de transacties met de bankiers Meijer en Bruxner te Sint Petersburg, 1 februari 1809-31 maart 1852; 3; 1 deel
    - Journaal, 2 januari 1807-31 december 1807; 4; 1 deel
    - Journaal, 1 januari 1808-31 december 1808. Met klapper; 5; 1 deel
    - Journaal, 1 november 1811-31 december 1812; 6; 1 deel
    - Journaal, 3 januari 1823-31 december 1823; 7; 1 deel
    - Balansen, 1808-1848; 8; 2 stukken
    - Rekening en verantwoording van de nalatenschappen van J.M. en J. Barbin, 1806-1831; 9; 1 deel
    - Kwitanties, 1849-1853; 10; 7 stukken
- GEDEPONEERD, II.
  - Uit het archief van een handelsonderneming te Amsterdam:, B.
    - Grootboek, Z.j. (1798-1801); 11; 1 deel
      Met klapper.